【裁判字號】    98,易,3277
【裁判日期】    990226
【裁判案由】    傷害
【裁判全文】
臺灣板橋地方法院刑事判決              98年度易字第3277號
公  訴  人  臺灣板橋地方法院檢察署檢察官
被      告  甲○○
上列被告因傷害案件，經檢察官提起公訴（98年度偵緝字第2941
號），本院判決如下：
    主  文
甲○○傷害人之身體，處有期徒刑貳月，如易科罰金，以新臺幣
壹仟元折算壹日。
    事  實
一、甲○○於民國（下同）97年12月19日晚間10時30分許，在臺
    北縣土城市○○路42巷巷口之檳榔攤，因乙○○欲向其催討
    債務而心生不滿，遂前往乙○○位於臺北縣土城市○○路13
    6 巷7 號之住處樓下等候，嗣於同日晚間11時55分許，乙○
    ○返回上址住處開啟1 樓鐵門之際，甲○○竟基於傷害之犯
    意，持不明器具刺擊乙○○之後腦部，並將乙○○踢倒在地
    ，再徒手毆打乙○○之手臂，使乙○○受有頭部創傷頭皮撕
    裂傷3 公分、右臂挫傷等傷害。
二、案經乙○○訴由臺北縣政府警察局土城分局報請臺灣板橋地
    方法院檢察署檢察官偵查起訴。
    理  由
壹、證據能力部分：
    本件被告甲○○之供述及其以外之人於審判外之陳述暨相關
    筆錄、書證（以下所引據者），檢察官及被告均未於本案言
    詞辯論終結前聲明異議，本院審酌該等陳述、筆錄、書證作
    成時之情況，並無何等違背刑事訴訟程序或顯不可信之情形
    ，倘以之作為本案認定犯罪事實之基礎，尚屬適當，爰依刑
    事訴訟法第156 條第1 項、第159 條之5 等規定，認均具有
    證據能力。
貳、實體部分：
一、訊據被告甲○○矢口否認傷害犯行，辯稱：當時因告訴人乙
    ○○在上開檳榔攤支使他人對伊不利，伊乃騎乘機車離開現
    場，並前往告訴人住處等候，嗣告訴人返回住處之際，伊僅
    上前與告訴人理論及相互拉扯，並未傷害告訴人，伊手上亦
    未持有何等物品，告訴人應係不慎自行跌倒受傷云云。經查
    ：上揭被告如何傷害告訴人之事實，迭據告訴人於警詢時及
    偵查中指訴綦詳，核其先後指訴之情節相符，並與卷附亞東
    紀念醫院診斷證明書所載之傷勢內容、急診時間、診療處置
    等情形相符，更與被告於偵查中及本院審理時自承當時雙方
    確有發生拉扯推擠之肢體衝突等背景情況相符，堪認告訴人
    指訴之情節確與事實相符；被告雖為上開辯解，然上開診斷
    證明書所記載之頭部創傷頭皮撕裂傷、右臂挫傷等傷害，無
    論就其傷害位置或傷勢情形觀之，均非單純「拉扯推擠」或
    「不慎跌倒」得以致之，其中「頭皮撕裂傷」部分，更非徒
    手毆打足以造成，顯見當時告訴人確有遭不明器具刺擊後腦
    部暨遭徒手毆打右手臂成傷之情形，被告辯稱未傷害告訴人
    且手上未持物品云云，純屬事後圖卸推托之詞，要無足採；
    另告訴人雖於偵查中及本院審理時迭次指稱被告係預謀殺人
    云云，然本院綜衡被告實施上揭傷害行為之攻擊部位、力道
    強度、過程久暫及告訴人傷勢內容等項，認尚未達於足以認
    定被告在主觀上具有殺人犯意之程度，本件公訴人亦未認被
    告係基於殺人犯意而實施上揭行為，本院自無從僅以告訴人
    單方面之主觀臆測，遽認被告有何預謀殺人未遂之情事。綜
    上所述，本案事證已臻明確，被告犯行洵堪認定。
二、核被告所為，係犯刑法第277 條第1 項之傷害罪；被告先後
    多次對告訴人所為刺擊、拳毆之舉動，時間密接、場所同一
    ，且利用同一機會持續侵害同一法益，應係基於單一犯罪決
    意而為，為接續犯，僅成立單純一罪。爰審酌被告遇糾紛不
    思循理性途徑解決，反以暴力相向，藉以宣洩不滿情緒，非
    但無濟於事，亦使被害人身心受創，此外，復參酌其犯罪手
    段、犯罪後態度等一切情狀，量處如主文所示之刑，併諭知
    易科罰金之折算標準，以資懲儆。
據上論斷，應依刑事訴訟法第299 條第1 項前段，刑法第277 條
第1 項、第41條第1 項前段，刑法施行法第1 條之1 ，判決如主
文。
本案經檢察官楊承瀚到庭執行職務。
中    華    民    國    99    年    2     月    26    日
                  刑事第三庭  法  官  王屏夏
上列正本證明與原本無異。
如不服本判決，應於判決送達後10日內敘明上訴理由，向本院提
出上訴狀 (應附繕本) ，上訴於臺灣高等法院。其未敘述上訴理
由者，應於上訴期間屆滿後20日內向本院補提理由書「切勿逕送
上級法院」。
                               書記官  林進煌
中    華    民    國    99    年    2     月    26    日
附錄本案論罪科刑法條全文：
中華民國刑法第277條
（普通傷害罪）
傷害人之身體或健康者，處 3 年以下有期徒刑、拘役或 1 千元
以下罰金。
犯前項之罪因而致人於死者，處無期徒刑或 7 年以上有期徒刑；
致重傷者，處 3 年以上 10 年以下有期徒刑。

司法院資訊處製作；財團法人民間司法改革基金會備份。
